【裁判字號】    97,訴,1739
【裁判日期】    970716
【裁判案由】    違反毒品危害防制條例
【裁判全文】
臺灣彰化地方法院刑事判決              97年度訴字第1739號
公  訴  人  臺灣彰化地方法院檢察署檢察官
被      告  甲○○
                      弄7號
上列被告因違反毒品危害防制條例案件，經檢察官提起公訴（97
年度毒偵字第1884號），本院依簡式審判程序判決如下：
    主  文
甲○○施用第一級毒品，累犯，處有期徒刑玖月。又施用第二級
毒品，累犯，處有期徒刑伍月。應執行有期徒刑壹年。
    事  實
一、甲○○前於民國93年間曾因施用毒品案件，經送觀察、勒戒
    後，認無繼續施用毒品之傾向，於93年1月30日執行完畢釋
    放，並由臺灣彰化地方法院檢察署檢察官於93年2月5日，以
    93年度毒偵字第326號為不起訴處分確定。又於93年間因施
    用第一、二級毒品及竊盜案件，經本院各判處有期徒刑8月
    、5月、1年8月確定，嗣前2案分別經本院裁定減刑為有期徒
    刑4月、2月又15日，並與第3案合併定應執行有期徒刑2年又
    15日確定；再於94年間因施用第一、二級毒品案件，經本院
    各判處有期徒刑10月、6月確定，嗣經本院裁定各減刑為有
    期徒刑5月、3月，並定應執行有期徒刑7月又15日確定，而
    其入監接續執行前開案件後，甫於96年11月30日執行完畢。
    詎仍不知悔改，復基於施用第一級毒品海洛因之犯意，於97
    年3月9日14時許，在其彰化縣彰化市○○里○○路245巷2弄
    7號住處附近，以將海洛因加水置於針筒後再予施打手臂之
    方式，施用海洛因1次。另基於施用第二級毒品甲基安非他
    命之犯意，於97年3月9日14時許，在同上處所，以將甲基安
    非他命置於鋁箔紙上再以火燒烤產生煙霧而吸食之方式，施
    用甲基安非他命1次。嗣於97年3月12日11時許，為警依法採
    集其尿液送驗，結果呈嗎啡陽性反應，始查悉上情。
二、案經彰化縣警察局彰化分局報告暨臺灣彰化地方法院檢察署
    檢察官自動檢舉偵查起訴。
    理  由
一、被告甲○○於準備程序中，先就前揭犯罪事實為有罪之陳述
    ，且所犯係死刑、無期徒刑、最輕本刑為3年以上有期徒刑
    以外之罪，經本院合議庭依刑事訴訟法第273條之1第1項之
    規定，裁定由受命法官獨任進行簡式審判程序，合先敘明。
二、訊據被告甲○○對於上揭施用第一級毒品海洛因及第二級毒
    品甲基安非他命之犯行均坦承不諱，且於事實欄所示之時間
    為警採集其尿液送驗，結果呈嗎啡、甲基安非他命陽性反應
    乙節，有尿液代號與真實姓名對照認證單及詮昕科技股份有
    限公司濫用藥物尿液檢驗報告各1紙附卷可稽，足徵被告之
    自白與事實相符。再被告前於93年間曾因施用毒品案件，經
    送觀察、勒戒後，認無繼續施用毒品之傾向，於93年1月30
    日執行完畢釋放，並由臺灣彰化地方法院檢察署檢察官於93
    年2月5日，以93年度毒偵字第326號為不起訴處分確定乙節
    ，有臺灣彰化地方法院檢察署刑案資料查註紀錄表及臺灣高
    等法院被告全國前案紀錄表各1份在卷可參。綜上，本件事
    證明確，被告上開施用毒品之犯行，堪以認定。
三、核被告甲○○所為，係犯毒品危害防制條例第10條第1項之
    施用第一級毒品罪及同條第2項之施用第二級毒品罪。又其
    持有第一級毒品海洛因及第二級毒品甲基安非他命並進而施
    用，其持有之低度行為應為施用之高度行為所吸收，均不另
    論罪。至其所犯上開2罪間，犯意各別，行為互殊，應予分
    論併罰。再被告於93年間因施用第一、二級毒品及竊盜案件
    ，經本院各判處有期徒刑8月、5月、1年8月確定，嗣前2案
    分別經本院裁定減刑為有期徒刑4月、2月又15日，並與第3
    案合併定應執行有期徒刑2年又15日確定；再於94年間因施
    用第一、二級毒品案件，經本院各判處有期徒刑10月、6月
    確定，嗣經本院裁定各減刑為有期徒刑5月、3月，並定應執
    行有期徒刑7月又15日確定，而其入監接續執行前開案件後
    ，甫於96年11月30日執行完畢等情，有臺灣彰化地方法院檢
    察署刑案資料查註紀錄表及臺灣高等法院被告全國前案紀錄
    表各1份在卷可憑，則其於5年以內故意再犯本件有期徒刑以
    上之2罪，為累犯，均應依刑法第47條第1項之規定加重其刑
    。爰審酌被告前即有施用毒品之紀錄，經觀察、勒戒後，仍
    不能戒除毒癮，竟再度施用毒品戕害自身健康，及其犯罪之
    動機、目的、所生危害及犯罪後之態度等一切情狀，就其所
    犯上開2罪分別量處如主文所示之刑。
據上論斷，應依刑事訴訟法第273條之1第1項、第299條第1項前
段，毒品危害防制條例第10條第1項、第2項，刑法第11條前段、
第47條第1項、第51條第5款，判決如主文。
本案經檢察官謝雨青到庭執行職務。
中    華    民    國    97    年    7     月    16    日
                  臺灣彰化地方法院刑事第七庭
                                    法    官  紀佳良
以上正本證明與原本無異。
如不服本判決，應於判決送達後10日內，向本院提出上訴書狀，
上訴書狀應「敘述具體上訴理由」，並按他造當事人之人數附繕
本。「切勿逕送上級法院」。
中    華    民    國    97    年    7     月    16    日
                                      書記官   詹國立
附錄論罪科刑法條：
毒品危害防制條例第十條：
施用第一級毒品者，處六月以上五年以下有期徒刑。
施用第二級毒品者，處三年以下有期徒刑。


司法院資訊處製作；財團法人民間司法改革基金會備份。
